臺灣宜蘭地方法院刑事判決
111年度交簡上字第27號
上  訴  人  臺灣宜蘭地方檢察署檢察官
被      告  楊文成



指定辯護人  本院公設辯護人周奇杉
上列上訴人因被告公共危險案件，不服本院簡易庭於民國111年2
月25日所為111年度軍原交簡字第1號第一審刑事簡易判決（聲請
簡易判決處刑案號：111年度軍偵字第4號），提起上訴，本院管
轄第二審之合議庭判決如下：
    主  文
原判決撤銷。
楊文成血液中酒精濃度達百分之零點零五以上而駕駛動力交通工
具，處有期徒刑貳月，如易科罰金，以新臺幣壹仟元折算壹日。
    事  實
楊文成於97年6月27日至110年12月2日間，為現役軍人，於110
  年11月26日19時許至20時30分許間，在宜蘭縣蘇澳鎮蘇澳火車
  站附近飲用酒類，迄翌（27）日18時40分許，其血液中酒精濃
  度仍達百分之0.05以上，竟基於酒後駕駛動力交通工具之犯意
  ，騎乘車牌號碼000-000號普通重型機車於道路上，嗣於110年
  11月27日19時37分許，行經宜蘭縣○○鎮○○路○段00號前，自行
  摔倒路間，經警據報到場處理，並將楊文成送往羅東博愛醫院
  救治，再經羅東博愛醫院於當日21時40分許，抽血檢驗其酒精
  濃度為221.9MG/DL（即百分之0.2219），始查知上情。
案經宜蘭縣政府警察局蘇澳分局報告臺灣宜蘭地方檢察署檢察
  官偵查後聲請簡易判決處刑。
    理  由
認定事實所憑之證據及理由：前揭犯罪事實，業據被告楊文成
  於警詢、偵查及本院審理時均坦承不諱，並有酒精測定紀錄表
  （羅東博愛醫院檢驗科血液生化檢驗報告）、舉發違反道路交
  通管理事件通知單、道路交通事故現場圖、道路交通事故調查
  報告表㈠㈡各1紙及現場相片42紙在卷可稽，足認被告出於任意
  性之自白核與事實相符，得作為認定事實之依據。本件事證明
  確，被告犯行洵堪認定，應依法論科。
論罪科刑：按現役軍人犯陸海空軍刑法之罪者，依陸海空軍刑
  法處罰；現役軍人犯陸海空軍刑法之罪後，喪失現役軍人身分
  者，仍適用陸海空軍刑法處罰；刑法總則之規定，與陸海空軍
  刑法不相抵觸者，適用之，陸海空軍刑法第1條、第3條、第13
  條分別定有明文；而現役軍人非戰時犯陸海空軍刑法之罪者，
  依刑事訴訟法追訴、處罰，軍事審判法第1條第2項第2款亦有
  明文。被告於97年6月27日入伍服役，110年12月2日退伍，於
  本案行為時（即110年11月27日）為現役軍人，此有其個人兵
  籍資料查詢結果1紙（見軍原交簡卷第27頁）在卷可稽，是本
  案即應適用陸海空軍刑法處罰。又被告行為後，陸海空軍刑法
  第54條第1項第1款之規定於111年1月28日修正公布，並於同年
  月30日生效施行。修正前陸海空軍刑法第54條第1項第1款原規
  定：「駕駛動力交通工具而吐氣所含酒精濃度達每公升0.25毫
  克或血液中酒精濃度達百分之0.05以上者，處2年以下有期徒
  刑，得併科30萬元以下罰金」，修正後陸海空軍刑法第54條第
  1項第1款則規定：「駕駛動力交通工具而吐氣所含酒精濃度達
  每公升0.25毫克或血液中酒精濃度達百分之0.05以上者，處3
  年以下有期徒刑，得併科新臺幣40萬元以下罰金」，經比較新
  舊法之結果，修正後陸海空軍刑法第54條第1項第1款之規定雖
  未更動該罪之構成要件及得科處之法定刑種，然已將有期徒刑
  、罰金之刑度均予提高，自以修正前之規定有利於被告，依刑
  法第2條第1項前段規定，即應適用被告行為時即修正前陸海空
  軍刑法第54條第1項第1款之規定處斷。是核被告所為，係犯修
  正前陸海空軍刑法第54條第1項第1款之血液中酒精濃度達百分
  之零點零五以上而駕駛動力交通工具罪。
撤銷改判及量刑之理由：
㈠原審以被告罪證明確，予以論罪科刑，固非無見。惟被告於本
  案行為時為現役軍人，已如前述認定，依陸海空軍刑法第1條
  規定，應適用同法第54條第1項第1款處罰，原判決竟依刑法第
  185條之3第1項第1款論罪科刑，自有判決適用法則不當之違法
  ，檢察官以原判決係依修正前刑法第185條之3第1項第1款論科
  ，而非依修正前陸海空軍刑法第54條第1項第1款論處，用法即
  有違誤為由，提起上訴，為有理由，自應由本院將原判決撤銷
  改判，以期適法。
㈡爰審酌被告飲酒致血液中酒精濃度高達百分之0.2219後，仍貿
  然駕車上路，非但漠視自身安危，更枉顧公眾往來人車之生命
  、身體、財產安全，並因而釀成車禍事故之實害，除致己受有
  傷害外，幸未造成他人受傷或車輛損害，復念被告犯後尚能坦
  承犯行，態度尚可，兼衡被告於本案前，並無任何犯罪前科，
  此有臺灣高等法院被告前案紀錄表1紙在卷可憑，本次係初犯
  不能安全駕駛之公共危險案件，暨其於本院審理時自承其目前
  職業為農，與母親及妹妹同住，經濟狀況非佳及二專畢業之智
  識程度等一切情狀，量處如主文所示之刑，並諭知易科罰金之
  折算標準。
據上論斷，依軍事審判法第1條第2項第2款，刑事訴訟法第455條
之1第1項、第3項、第369條第1項前段、第364條、第299條第1項
前段，陸海空軍刑法第13條，修正前陸海空軍刑法第54條第1項
第1款，刑法第2條第1項前段、第11條前段、第41條第1項前段，
判決如主文。
本案經檢察官洪景明聲請簡易判決處刑及提起上訴，檢察官林禹
宏到庭執行職務。
中　　華　　民　　國　　111 　年　　9 　　月　　13　　日
                  刑事第四庭  審判長法  官  林惠玲
                                    法  官  楊心希
                                    法  官  吳蔚宸
以上正本證明與原本無異。
本件不得上訴。
                                    書記官  吳蔚宸
中　　華　　民　　國　　111 　年　　9 　　月　　13　　日
附論本罪論罪科刑法條：
修正前之陸海空軍刑法第54條第1項
駕駛動力交通工具而有下列情形之一者，處二年以下有期徒刑，
得併科新臺幣三十萬元以下罰金：
一、吐氣所含酒精濃度達每公升零點二五毫克或血液中酒精濃度
    達百分之零點零五以上。
二、有前款以外之其他情事足認服用酒類或其他相類之物，致不
    能安全駕駛。
三、服用毒品、麻醉藥品或其他相類之物，致不能安全駕駛。